【裁判字號】    89,易,4111
【裁判日期】    891206
【裁判案由】    贓物
【裁判全文】
臺灣板橋地方法院刑事判決                        八十九年度易字第四一一一號
    公  訴  人  臺灣板橋地方法院檢察署檢察官
    被      告  乙○○
右列被告因贓物案件，經檢察官提起公訴（八十九年度偵字第一八四二八號），本院
判決如左：
    主  文
乙○○收受贓物，處拘役伍拾日，如易科罰金，以佰元折算壹日。緩刑貳年。
    事  實
一、乙○○明知真實姓名年籍不詳之綽號「眼鏡」之男子所持有之牌照ＫＦＫ－七七
    一號機車，係來歷不明之贓物（按該機車為甲○○所有，登記於其母翁秀雀名下
    ，於八十九年八月二十九日十八時許，在台北縣新莊市○○路遭竊），竟仍於八
    十九年九月二十日十九時許，在台北縣新莊市「ＫＩＳＳ」撞球場前，向「眼鏡
    」收受該機車供己使用。嗣於八十九年九月二十六日二十時三十分許，乙○○騎
    乘上開機車，在台北縣板橋市○○○路四十三號前，為警當場查獲。
二、案經臺北縣警察局板橋分局報請台灣板橋地方法院檢察署檢察官偵查起訴。
    理  由
一、訊據被告乙○○固坦承於右揭時地向綽號「眼鏡」收受前開牌照ＫＦＫ－七七一
    號機車及鑰匙，嗣並為警查獲之事實不諱，惟矢口否認有收受贓物之犯行，辯稱
    ：上開機車係「眼鏡」交付伊使用，惟伊不知係贓車云云。經查：(一)、牌照ＫＦ
    Ｋ－七七一號機車係被害人甲○○所有，於八十九年八月二十九日十八時許，在
    台北縣新莊市○○路遭竊等情，業據被害人甲○○於警訊中指訴綦詳，並有贓物
    認領保管單、車輛竊盜車牌失竊資料查詢報表－查詢車輛認可資料各一紙及照片
    三張附卷可稽，該牌照ＫＦＫ－七七一號機車，係屬他人失竊之贓物，已無庸置
    疑；(二)、再者，被告與「眼鏡」僅係在撞球場認識約二、三個月，並無深交，亦
    不知悉該名男子之真實姓名、住居所及聯絡方法等情，業據被告於本院審中供承
    明確（見本院八十九年十一月二十二日審判筆錄），由是觀之，被告既係向交往
    尚淺並無深厚情誼，甚且不知真實姓名、住居所等任何相關年籍資料及聯絡方法
    之男子「眼鏡」收受上開機車，衡情對於該機車來源是否合法一節當有產生合理
    懷疑之餘地；況「眼鏡」者交付上開機車時，並未一併出示或交付行車執照等合
    法來源證明文件，及被告本身為有機車駕照之人，亦未向「眼鏡」者索取上開證
    件等情，復據被告供述明確，並經本院當庭核閱騎機車駕照無訛（見本院八十九
    年十一月二十二日審判筆錄），是被告既屬有機車駕照之人，對於騎乘機車應攜
    帶行車執照或合法來源之料，自應知之甚詳，此益徵被告上開向「眼鏡」收受使
    用機車之方式，顯然異於常情。(三)、綜合上情，被告向「眼鏡」收受使用機車時
    既未取得行車執照等合法來源證明文件，且以前開異於常情之方式交付被告使用
    ，尤難認被告主觀上對於該車來源有異一事竟毫無認識與預見，足徵其主觀上確
    有贓物犯行之認知與意欲，被告前開辯解，應屬事後卸責之詞，委無足採。綜上
    所述，本件事證已臻明確，被告犯行洵堪認定。
二、核被告所為，係犯刑法第三百四十九條第一項之收受贓物罪。爰審酌被告明知上
    開機車係來路不明之贓物，竟為貪圖自身一時便利予以收受而騎乘使用，並參酌
    其犯罪之手段、所收受之贓物價值及犯罪後之態度等一切情狀，量處如主文所示
    之刑，並諭知易科罰金之折算標準，以示懲戒。又被告前未曾受有期徒刑以上刑
    之宣告，有臺灣高等法院檢察署刑案紀錄簡覆表及台灣高等法院被告全國前案紀
    錄表各一份可稽，因一時失慮，偶罹刑典，事後雖未坦承犯行，惟經此偵審程序
    及刑之宣告後，應知警惕而無再犯之虞，本院因認暫不執行其刑為當，予以宣告
    緩刑，用啟自新。至扣案鑰匙一支，係「眼鏡」連同前開贓車一併交付，非屬被
    告所有，且與被告所犯本案收受贓物罪無涉，故本院不為沒收之諭知，附此說明
    。
據上論斷，應依刑事訴訟法第二百九十九條第一項前段，刑法第三百四十九條第一項
、第四十一條、第七十四條第一款，罰金罰鍰提高標準條例第一條前段、第二條，判
決如主文。
本案經檢察官程秀蘭到庭執行職務。
中      華      民      國      八十九      年    十二    月     六     日
                                      臺灣板橋地方法院刑事第四庭
                                          法  官  劉  大  衛
右正本證明與原本無異
如不服本判決應於送達後十日內向本院提出上訴狀
                                          書記官  蕭  興  南
中      華      民      國      八十九      年    十二    月    十一    日
附錄本案論罪科刑法條全文：
刑法第三百四十九條
收受贓物者，處三年以下有期徒刑、拘役或五百元以下罰金。
搬運、寄藏、故買贓物或為牙保者，處五年以下有期徒刑、拘役或科或併科一千元以
下罰金。
因贓物變得之財物，以贓物論。


司法院資訊處製作；財團法人民間司法改革基金會備份。
